臺灣臺南地方法院刑事判決
110年度訴字第506號
公  訴  人  臺灣臺南地方檢察署檢察官
被      告  黃國銓


選任辯護人  陳冠仁律師
上列被告因違反毒品危害防制條例案件，經檢察官提起公訴（10
9年度偵字第17929號、109年度偵字第17930號），本院判決如下
：
    主  文
甲○○持有第三級毒品純質淨重五公克以上，處有期徒刑陸月，如
易科罰金，以新臺幣壹仟元折算壹日。
扣案如附表編號壹至參所示之物均沒收。
其餘被訴部分無罪。
    事  實
一、甲○○明知4-甲基甲基卡西酮（Mephedrone）、愷他命均屬毒
    品危害防制條例第2條第2項第3款所規定之第三級毒品，依
    法不得持有，竟基於持有第三級毒品純質淨重5公克以上之
    犯意，於民國109年9月24日前不詳時間，自真實姓名年籍不
    詳之成年人取得愷他命2包、含4-甲基甲基卡西酮之毒品咖
    啡包7包後（即如附表編號1至3所示之物，重量如該附表編
    號所示），放置於其位於臺南市○○區○○路000號6樓之6之住
    所而非法持有之，嗣經警於109年9月24日15時10分許，持搜
    索票至上址執行搜索，當場查扣上開毒品。
二、案經臺灣臺南地方檢察署檢察官指揮臺南市政府警察局新化
    分局移送後偵查起訴。
    理  由
壹、有罪部分：
　一、程序部分－證據能力之說明：
　　（一）按被告以外之人於審判外之言詞或書面陳述，除法律
          有規定者外，不得作為證據，刑事訴訟法第159條第1
          項定有明文。查證人乙○○警詢中之陳述，係被告以外
          之人於審判外之言詞陳述，而被告甲○○及其辯護人否
          認其等上開陳述之證據能力，本院審酌證人乙○○於偵
          查中另以證人身分具結作證，其於警詢中之陳述，就
          認定被告本件犯罪事實而言，不具不可替代性，非證
          明被告之犯罪事實所必須，復查無例外取得證據能力
          之法律依據，揆諸前揭規定，證人乙○○於警詢之陳述
          ，就被告而言，無證據能力。
　　（二）被告以外之人於審判外之陳述，原則上無證據能力，
          固為刑事訴訟法第159條第1項所明定，但非無例外，
          同法第159條之1第1項之審理筆錄、第2項之偵訊筆錄
          即為適例，此等筆錄無論為本案或他案，均包括在內
          ，是證人在另案偵查或少年法庭調查、審理中所為之
          供述，於成年被告之本案而言，仍具有證據能力（最
          高法院99年度臺上字第5735號判決意旨參照）。又刑
          事被告對證人固有對質詰問之權利，惟其未行使詰問
          權倘非可歸責於法院，且法院已盡傳喚、拘提證人到
          庭之義務，而其未詰問之不利益業經法院採取衡平之
          措施，其防禦權於程序上獲得充分保障時，則容許例
          外援用未經被告詰問之證詞，採為認定被告犯罪事實
          之證據（最高法院109年度臺上字第2438號判決意旨
          參照）。本件證人乙○○於偵訊中經具結後向檢察官所
          為之證述，依刑事訴訟法第159之1第1項、第2項規定
          及首揭判決意旨，即具證據能力。至被告對證人乙○○
          雖有對質、詰問之權利，惟證人乙○○前經本院合法傳
          喚未到，經本院囑託員警前往拘提，未能拘到，有送
          達證書、臺南市政府警察局玉井分局111年4月27日回
          函暨拘票及報告書可供查考（本院卷第241頁至247頁
          ），實已盡傳喚、拘提證人乙○○到庭之可能，是被告
          未能對證人乙○○行使詰問權，顯非可歸責於本院，本
          院於審理程序中復已給予被告充分辯明之機會，揆諸
          前揭判決意旨，證人乙○○於偵查之證詞自仍得作為證
          據。
　　（三）本件公訴人及被告甲○○、辯護人於本院準備程序時，
          就本判決認定被告有罪部分所引用之被告以外之人於
          審判外之陳述，均同意作為證據(本院卷第109頁)，
          復均未於言詞辯論終結前聲明異議，本院審酌該等證
          據作成時並無違法及證明力明顯過低之瑕疵等情況，
          認為適當，均具有證據能力。至於本院所引其餘非屬
          供述證據部分，既不適用傳聞法則，亦均非公務員違
          背法定程序所取得，依刑事訴訟法第158 條之4反面
          解釋，均具有證據能力。
  二、實體部分－得心證之理由：
　  　(一)上開犯罪事實，業據被告甲○○坦承不諱，並有司法警
          察在其前開住處查扣如附表編號1至3所示之毒品可證
          ，此有搜索扣押筆錄(偵2卷第29至32頁、偵3卷第33
          至36頁)、扣押物品目錄表(偵2卷第33頁、偵3卷第37
          頁)、刑案現場照片(偵2卷第59至65頁、同偵3卷第63
          至69)等在卷可稽；又扣案如附表編號1至3所示之2包
          白色結晶送驗結果有第三級毒品愷他命成份；7包粉
          末經送驗結果其中一包第三級毒品4-甲基甲基卡西酮
          成份等節(詳細鑑定結果，重量等數值見附表編號1至
          3所示)，亦有內政部警政署刑事警察局109年12月18
          日刑鑑字第1098012781號鑑定書(偵3卷第107至108頁
          、同偵3卷第135頁)、臺南市政府警察局新化分局109
          年12月9日南市警化偵字第1090647201號函暨高雄市
          立凱旋醫院濫用藥物成品檢驗鑑定書(偵3卷第99至10
          0頁)在卷可稽。足認被告前開出於任意性之自白與事
          實相符，洵堪採信。本件事證明確，被告持有第三級
          毒品純質淨重5公克以上之犯行堪以認定。
　  　(二)核被告甲○○所為係犯毒品危害防制條例第11條第5項
          持有第三級毒品純質淨重5公克以上罪，公訴意旨雖
          認被告所為係犯毒品危害防制條例第5條第3項之意圖
          販賣而持有第三級毒品罪，惟查：
　　　　⒈公訴意旨認被告甲○○係犯意圖販賣而持有第三級毒品
          罪嫌，係以附表所示扣案物品及證人乙○○之供述為據
          (此部分起訴意旨原認被告涉犯毒品危害防制條例第4
          條第3項、第6項販賣第三級毒品未遂罪及同條例第11
          條第5項加重持有第三級毒品罪嫌，兩罪為數罪關係
          ，應予分論併罰，嗣經公訴檢察官於110年10月7日提
          出補充理由書狀變更認為被告所為係犯同條例第5條
          第3項之意圖販賣而持有第三級毒品罪嫌，其意圖販
          賣而同時持有純質淨重5公克以上第三級毒品，應為
          意圖販賣而持有第三級毒品之行為所吸收【本院卷第
          119至122頁】)。
　　　　⒉訊據被告甲○○堅詞否認有何意圖販賣而持有毒品之犯
          行，辯稱：我住處被搜索票那天，乙○○有來我家，但
          是我沒有見到他，他也不是來購買毒品等語；被告之
          辯護人則以：被告僅係因朋友寄放而持有愷他命2包
          及摻有第三級毒品4-甲基甲基卡西酮毒品咖啡包7包
          ，並無販賣營利之意圖，該等毒品亦非被告向上游所
          購買，自無成立販賣第三級毒品未遂或意圖營利而持
          有第三級毒品罪之可能。且被告自己亦有施用第三級
          毒品之習慣，扣案之愷他命僅有2包，咖啡包也僅7包
          ，倘被告係欲營利販賣之用，絕無可能數量如此少等
          語。查：
　　　　⑴按毒品危害防制條例之販賣毒品罪、意圖販賣而持有
          毒品罪及持有毒品罪，皆以持有毒品為其基本事實。
          刑罰法律所規定之販賣罪，類皆為①意圖營利而販入
          ，②意圖營利而販入並賣出，③基於販入以外之其他原
          因而持有，嗣意圖營利而賣出等類型。從行為階段理
          論立場，意圖營利而販入，即為前述①、②販賣罪之著
          手，至於③之情形，則以另行起意販賣，向外求售或
          供買方看貨或與之議價時，或其他實行犯意之行為者
          ，為其罪之著手。而販賣行為之完成與否，胥賴標的
          物之是否交付作為既、未遂之標準。行為人持有毒品
          之目的，既在於販賣，不論係出於原始持有之目的，
          抑或初非以營利之目的而持有，嗣變更犯意，意圖販
          賣繼續持有，均與意圖販賣而持有毒品罪之要件該當
          ，且與販賣罪有法條競合之適用，並擇販賣罪處罰，
          該意圖販賣而持有僅不另論罪而已，並非不處罰（最
          高法院101年度第10次刑事庭會議決議意旨參照）。
          若行為人於持有毒品之始終，均無販賣營利之意圖，
          則僅論以單純持有毒品犯行，故於行為人持有毒品並
          未賣出即遭查獲之情形，其持有之毒品，是否基於販
          賣營利之意思而販入，攸關應否成立販賣毒品、意圖
          販賣而持有毒品、甚或單純持有毒品罪責之判斷，事
          實審法院對於此項主觀意圖之有無，自應以積極之證
          據證明，並於事實欄內詳為記載，然後於理由內說明
          其憑以認定之證據，始為適法。基此，持有毒品之原
          因非僅一端，或基於販賣營利之目的販入毒品而持有
          、或基於非營利之目的而取得毒品並持有，如無確切
          證據，自不得僅憑持有毒品之數量多寡，施用毒品前
          科有無，或有查獲相關工具等情狀，即推定為行為人
          係基於營利目的而販入毒品之主要論據（最高法院99
          年度台上字第428 號判決意旨參照）。
　　　　⑵雖證人乙○○於偵訊時稱：「(你109年9月24日那次是原
          本要跟甲○○購買毒品，是因為有警察而沒有成功是吧
          ？)對。」、「(是你先進去警察才到，還是你進去的
          時候警察已經在了？)我進去時警察已經在了」等語(
          偵2卷第112頁)，然經本院勘驗員警109年9月24日當
          日執行搜索時之密錄器影片結果顯示：員警詢問乙○○
          到被告住處之目的時，乙○○係回覆稱：「要找朋友聊
          天」等語(見本院卷第140頁勘驗筆錄暨第123頁刑事
          準備狀)，是證人乙○○於偵訊時所述與員警搜索時所
          為之陳述已有不一。
　　　　⑶雖證人即109年9月24日至被告甲○○上開住處執行搜索
          之員警張智翔於本院審理時證稱：執行過程中，乙○○
          按被告住處電鈴，我開門讓他進入，他一開始沒有直
          接坦承要來買毒品，後來我們持續跟他聊天，問他「
          你來找他(即被告)做什麼？你們是什麼關係？來這裡
          幾次了？」類似這樣，之後乙○○才『默示』，就是點頭
          之類的，就說，對啦對啦，有啦，有啦，這樣等語(
          本院卷第181至185頁)。然證人張智翔所述乙○○所言
          之『對啦』、『有啦』，具體指涉之內容為何，並不明確
          ，尚無從憑證人張智翔此部分證詞，遽然認定乙○○係
          向員警坦承該日是欲向被告購買毒品而前往被告住處
          。且縱使採認證人張智翔此部分證詞而認定證人乙○○
          於員警執行搜索當日曾向員警張智翔等人承認前往被
          告住處是準備向被告甲○○購買毒品，然此部分之證據
          評價上，乃證人乙○○於審判外對他人之陳述，與其偵
          訊中之證詞均屬『證人乙○○之供述』，非可據為證人乙
          ○○偵訊時所為證詞之佐證。
　　　　⑷再者，縱採信證人乙○○之證詞，亦僅能由此認定乙○○
          當日係為前往向被告甲○○購買第三級毒品之目的而前
          往被告住處，然乙○○前往被告住處前是否已與被告商
          議毒品價格？或被告先前已向乙○○提出要約欲出售毒
          品？或是乙○○與被告尚未有任何關於毒品買賣之交涉
          ，僅係乙○○個人有購毒意願而自行前往被告住處等情
          ？卷內並無其他資料或證據足供判定。不能單憑乙○○
          當日係為購買毒品而前往被告住處之行為即反推認被
          告於持有扣案毒品之初或持有扣案毒品後有販賣毒品
          予他人之意圖。因此，證人乙○○之證詞亦不足以作為
          被告有販賣毒品意圖之證明。
　　　　⑸此外，本件除扣案如附表編號1至3所示毒品外，並未
          查獲販賣毒品名單、帳冊或其他足資確切認定被告甲
          ○○取得扣案之毒品之初係意在販賣營利，或其取得扣
          案之毒品後，有主動向他人表示欲為自己持有上開毒
          品進行交易之證據，顯乏可資表徵被告有何遂行販賣
          營利意圖之客觀事證；本件雖亦扣得可能用以分裝毒
          品之電子磅秤1台，惟實務上除見分裝毒品以供販賣
          而有使用電子磅秤之可能外，亦常見施用毒品者為控
          制施用份量而使用電子磅秤分裝毒品之情形，是自難
          僅以此即為對被告不利之認定。
　　　　⑹綜上，本件被告甲○○遭查獲第三級毒品數量非低，然
          持有毒品之原因非僅一端，自難僅以被告所持有之毒
          品數量多寡、純度等節，遽以推斷認定被告於取得扣
          案如附表編號1至3所示毒品當時已存在或於取得後已
          萌生販賣牟利之意圖，而證人乙○○之證詞亦不足以證
          明被告甲○○有販賣之意圖。依公訴人所提出之前開證
          據，尚無法使本院形成確信被告取得及持有扣案之第
          三級毒品時，主觀上具販賣營利意圖，基於「罪證有
          疑，利於被告」之證據法則，要不得遽以意圖營利持
          有第三級毒品罪責相繩。公訴意旨認被告涉犯毒品危
          害防制條例第5條第3項之意圖販賣而持有第三級毒品
          罪，尚有未洽，惟起訴意旨與本院認定之基本社會事
          實相同，爰變更起訴法條審理。
　  　(三)按刑法第59條規定之酌量減輕其刑，必須犯罪另有特
          殊之原因與環境，在客觀上足以引起一般同情，認為
          即使予以宣告法定最低度刑，猶嫌過重者，始有其適
          用。此所謂法定最低度刑，固包括法定最低本刑；惟
          遇有其他法定減輕之事由者，則應係指適用其他法定
          減輕事由減輕其刑後之最低度刑而言。倘被告別有法
          定減輕事由者，應先適用法定減輕事由減輕其刑後，
          猶認其犯罪之情狀顯可憫恕，即使科以該減輕後之最
          低度刑仍嫌過重者，始得適用刑法第59條規定酌量減
          輕其刑（參最高法院100年度台上字第744號判決意旨
          ）。查被告甲○○為智識健全之成年人，對政府嚴格查
          緝販賣毒品之行為，自無不知之理，竟仍為本案持有
          純質淨重5公克以上第三級毒品犯行，在客觀上顯不
          足引起一般同情。況被告甫因於109年6月間販賣第三
          級毒品、同年7月轉讓第三級毒品，經本院以109年度
          訴字第1358號分別判處應執行有期徒刑1年11月、有
          期徒刑5月；復因於109年11月26日在住處經警搜索而
          查扣第三級毒品(嗣因持有毒品淨重未達5公克而經臺
          灣臺南地方檢察署【以下簡稱臺南地檢】檢察官不起
          訴處分)，有臺灣高等法院被告前案紀錄表、本院判
          決及臺南地檢不起訴處分書在卷可憑，則被告未因本
          件遭查獲持有毒品有所警惕行止，難認有何值得同情
          之處。復以被告所犯本罪之最低法定本刑為2月有期
          徒刑，本院量處如主文所示之刑，難認有情輕法重之
          情，且別無其他可憫實據，無再酌減其刑之餘地。被
          告之辯護人請求本院依刑法第59條之規定酌減，並無
          理由，併予敘明。
　  　(四)爰審酌被告甲○○之素行、前科(轉讓、販賣第三級毒
          品)、本次持有第三級毒品之數量，被告犯罪後尚能
          坦承犯行，及其於本院審理中所陳述其教育程度、無
          業、家庭生活經濟狀況等一切情狀，量處如主文所示
          之刑，並諭知易科罰金之折算標準。
  三、沒收：
　  (一)按違禁物，不問屬於犯罪行為人與否，沒收之。刑法第
        38條第1項前段定有明文。扣案如附表編號1至3所示之
        毒品均係違禁物，爰依上開規定宣告沒收。
　　(二)扣案磅秤1台並非違禁物，被告甲○○否認為其所有之物
        ，供稱是朋友寄放之物(偵2卷第8頁)，綜觀全卷，並無
        證據證明被告持扣案磅秤用以本件犯罪使用，爰不為沒
        收之諭知。
　　(三)扣案現金非違禁物，亦無證據證明與本案有關，亦不為
        沒收之諭知。
貳、無罪部分：
　一、公訴意旨另以：被告甲○○於109年9月11日18時許，在臺南
      市○○區○○路000號6樓之6住處，以新臺幣(下同)400元價格
      販賣摻有第三級毒品4-甲基甲基卡西酮（Mephedrone)之
      毒品咖啡包1包予乙○○，因認被告涉犯毒品危害防制條例
      第4條第3項販賣第三級毒品罪嫌。 
　二、按犯罪事實應依證據認定之，無證據不得認定犯罪事實；
      不能證明被告犯罪或其行為不罰者應諭知無罪之判決，刑
      事訴訟法第154條第2項、第301條第1項分別定有明文。次
      按認定不利於被告之事實，須依積極證據，苟積極證據不
      足為不利於被告事實之證明時，即應為有利被告之認定，
      更不必有何有利之證據（最高法院105年度臺上字第3078
      號刑事判決意旨參照）。而認定犯罪事實所憑之證據，無
      論直接或間接證據，其為訴訟上之證明，須於通常一般之
      人均不致有所懷疑，而得確信其為真實之程度者，始得據
      為有罪之認定，倘其證明尚未達到此一程度，而有合理之
      懷疑存在時，事實審法院復已就其心證上理由予以闡述，
      敘明其如何無從為有罪之確信，因而為無罪之判決，苟其
      裁量及判斷並不悖乎證據法則、經驗法則或論理法則，即
      不得任意指為違法（最高法院110年度臺上字第4712號刑
      事判決意旨參照）。又按毒品交易之買賣雙方，乃具有對
      向性之關係，為避免犯販賣、轉讓、施用、持有毒品等罪
      者嫁禍他人而虛偽陳述其毒品來源，俾圖藉毒品危害防制
      條例第17條規定減輕其刑，其自白之憑信性即比一般無利
      害關係之證人所為之證述較為薄弱，為擔保其陳述之真實
      性，以避免為邀寬典而為損人利己之不實陳述，是其陳述
      是否與事實相符，仍應調查其他證據以資審認，必達於一
      般之人均不致有所懷疑，而得確信其為真實之程度者，始
      得採為被告有罪之認定（最高法院97年度台上字第3281號
      、第1705號判決參照）。
　三、公訴意旨認被告甲○○有前揭販賣第三級毒品之犯行，無非
      係以證人乙○○之證述、搜索扣押筆錄、扣押物品目錄表、
      刑案現場照片、內政部警政署刑事警察局109年12月18日
      刑鑑字第1098012781號鑑定書、臺南市政府警察局新化分
      局109年12月9日南市警化偵字第1090647201號函暨高雄市
      立凱旋醫院濫用藥物成品檢驗鑑定書、臺南市政府警察局
      新化分局搜索票聲請書暨相關資料等，資為論據。
　四、訊據被告甲○○堅詞否認有販賣第三級毒品4-甲基甲基卡西
      酮予乙○○之犯行，辯稱：不知道乙○○在109年9月11日那天
      來我家，我也沒有販賣毒品給他等語；被告之辯護人則辯
      稱：乙○○乃購毒者，為對向犯，其所為之指證，有供出上
      游減刑之誘因，不免有損人利己之虞。本案中並無其他補
      強證據可資證明被告確有於109年9月11日販賣摻有第三級
      毒品4-甲基甲基卡西酮毒品咖啡包1包予乙○○之行為，在
      無補強證據情形下，基於無罪推定原則，不得以販賣第三
      級毒品罪相繩等語。
　五、經查，被告甲○○遭查獲扣案如附表編號1至3所示毒品日距
      離證人乙○○指證被告販賣第三級毒品之日期即109年9月11
      日已相隔約兩週，故此扣案毒品暨毒品鑑定書等，僅能證
      明被告甲○○上開經論罪之持有第三級毒品犯行，尚難據為
      被告有販賣第三級毒品予乙○○之證據；又扣案之電子磅秤
      非僅能供販賣毒品使用之物，且無證據證明被告家中查扣
      之現金有係乙○○於109年9月11日與被告交易時所交付者。
      是公訴意旨所提出上開欲證明被告於109年9月11日販賣第
      三級毒品4-甲基甲基卡西酮予乙○○之證據，僅有乙○○於偵
      訊時證稱：「(你跟警察說你最後一次跟甲○○買毒品咖啡
      包是109年9月11日18時許，以這次警詢為主，有無意見？
      )可以」(偵2卷第112頁)等語。除此之外，並無其他補強
      證據可以佐證證人上開證詞之真實性，揆諸上揭最高法院
      97年度台上字第3281號、第1705號判決意旨，參照無從單
      憑證人偵訊中之證詞即遽認被告有販賣第三級之犯行。
　六、綜上所述，本件證人乙○○指證被告甲○○販賣毒品之內容，
      既無補強證據可佐其指證內容之真實性，復查卷內亦無其
      他證據可資認定被告有被訴販賣第三級毒品予乙○○之犯行
      ，自應就此部分諭知被告無罪之判決。
據上論斷，應依刑事訴訟法第299條第1項前段、第300條、第301
條第1項，毒品危害防制條例第11條第5項，刑法第11條、第41條
第1項、第38條第1項，判決如主文。
本案經檢察官董詠勝提起公訴，檢察官丙○○到庭執行職務。 
中　　華　　民　　國　　111 　年　　6 　　月　　29　　日
　　　　　　　　　刑事第九庭    審判長法　官　卓穎毓
　　　　　　　　　                    法  官  李俊彬
   　　　　　　　　　                 法  官  莊玉熙
以上正本證明與原本無異
如不服本判決應於收受本判後20日內向本院提出上訴書狀，並應
敘述具體理由。其未敘述上訴理由者，應於上訴期間屆滿後20日
內向本院補提理由書狀（均須按他造當事人之人數附繕本）「切
勿逕送上級法院」。
  　　　　　　　　　　　　　　　      書記官　陳昱潔
中　　華　　民　　國　　111 　年　　7 　　月　　1 　　日
附錄本件論罪科刑法條：
毒品危害防制條例第11條
持有第一級毒品者，處3年以下有期徒刑、拘役或新臺幣30萬元
以下罰金。
持有第二級毒品者，處2年以下有期徒刑、拘役或新臺幣20萬元
以下罰金。
持有第一級毒品純質淨重十公克以上者，處1年以上7年以下有期
徒刑，得併科新臺幣1百萬元以下罰金。
持有第二級毒品純質淨重二十公克以上者，處6月以上5年以下有
期徒刑，得併科新臺幣70萬元以下罰金。
持有第三級毒品純質淨重五公克以上者，處2年以下有期徒刑，
得併科新臺幣20萬元以下罰金。
持有第四級毒品純質淨重五公克以上者，處1年以下有期徒刑，
得併科新臺幣10萬元以下罰金。
持有專供製造或施用第一級、第二級毒品之器具者，處1年以下
有期徒刑、拘役或新臺幣10萬元以下罰金。

附表(扣案物)：
編號 物品名稱 數量 備註 1 第三級毒品愷他命 1包 檢出第三級毒品愷他命，檢驗前淨重19.418公克、檢驗後淨重19.397公克；純度約88.77%，檢驗前總純質淨重約17.237公克。 【高雄市立凱旋醫院高市凱醫驗字第66065號濫用藥物成品檢驗鑑定書(偵3卷第100頁)】 2 第三級毒品愷他命 1包 檢驗前淨重1.508公克、檢驗後淨重1.489公克；純度約86.78%，檢驗前總純質淨重約1.309公克。 【高雄市立凱旋醫院高市凱醫驗字第66065號濫用藥物成品檢驗鑑定書(偵3卷第100頁)】 3 毒品咖啡包 7包 1.驗前總毛重65.85公克(包裝總重約6.65公克)，驗前總淨重約59.20公克。 2.隨機抽取1包鑑定，檢出第三級毒品「4-甲基甲基卡西酮(4-methylmethcathinon、Mephedrone、4-MMC)成分。測得純度約2%。 3.依據抽測純度值，推估均含4-甲基甲基卡西酮之驗前總純質淨重約1.18公克。 【內政部警政署刑事警察局109年12月18日刑鑑字第1098012781號鑑定書(偵3卷第135頁)】 4 電子磅秤 1臺  5 現金(新臺幣) 10萬元